【裁判字號】    89,訴,2775
【裁判日期】    891218
【裁判案由】    公共危險等
【裁判全文】
臺灣臺中地方法院刑事判決                        八十九年度訴字第二七七五號
     公  訴  人  臺灣臺中地方法院檢察署檢察官
     被      告  乙○○
右列被告因公共危險等案件，經檢察官提起公訴（八十九年度偵字第九一三二號），
本院判決如左：
   主  文
乙○○共同壅塞陸路，致生往來之危險，處有期徒刑捌月，扣案之武士刀壹把及未扣
案之車牌號碼為ＩＭＮ三一二號、引擎號碼為ＨＧ五五○四三六號之紅色三陽重型機
車壹輛均沒收；又未指定犯人，而向該管公務員誣告犯罪，處有期徒刑參月。應執行
有期徒刑玖月，緩刑參年，緩刑期內付保護管束。扣案之武士刀壹把及未扣案之車牌
號碼為ＩＭＮ三一二號、引擎號碼為ＨＧ五五○四三六號之紅色三陽重型機車壹輛均
沒收。
   事  實
一、乙○○為參與飆車，於民國八十九年五月二十一日凌晨三時許，騎其所有之ＩＭ
    Ｎ─三一二號機車自台中市○○○路八五巷八號五樓三號住處出發，並於夜間在
    道路之公得出入之場所，未經許可而攜帶其所有，為槍砲彈藥刀械管制條例第四
    條第一項第三款所列管制之「武士刀」一把，且將之藏置在其所騎乘上開機車上
    作為飆車時防身之用。旋即夥同不詳姓名、年籍、住所之人十餘位，基於犯意之
    聯絡，共同以渠等所騎乘之十餘輛機車在市區高速行駛，從台中市○○路飆車至
    太原路，占據快車道且不顧有無紅綠燈均強行通過。且於同日清晨七時廿分許，
    群聚占據於臺中市○○路與軍福十五路路口之整個雙向車道來回行駛，壅塞陸路
    ，致生往來之危險。嗣乙○○見臺中市警察局第五分局警員攔截取締，欲逃離時
    與其他機車擦撞倒地，並於警車前往取締時逃逸，且於逃逸時遺落前開機車之Ｉ
    ＭＮ─３１２號車牌一面、前開武士刀一把。
二、乙○○因前開機車之ＩＭＮ─３１２號車牌遺落在上址，為避免事跡敗露，竟明
    知其所有之前開機車並未失竊，仍於同日上午七時卅分許，於返家途中前往臺中
    市警察局第二分局立人派出所申報失竊，明知為不實之事項，虛偽申報該車於同
    年五月二十一日上午七時許，在渠住處前失竊，且在臺中市警察局車輛協尋證明
    單上虛偽登載上述失竊之事實，，而未指定犯人誣告持有該機車之人涉有竊盜罪
    嫌。嗣乙○○經警通知而於八十九年五月二十二日下午四時許，前往臺中市警察
    局第五分局東山派出所領取上開車牌時，被警當場指認查獲，乙○○亦於裁判確
    定前自白未指定犯人誣告犯行。
三、案經台中市警察局第五分局報請臺灣臺中地方法院檢察署檢察官偵查起訴。
   理  由
一、右揭犯罪事實，業據被告乙○○在警訊、偵查及本院審理時坦承不諱，核與證人
    即臺中市警察局第五分局查獲警員甲○○於本院審理中之證述情節相符，並有車
    輛竊盜車牌失竊資料個別查詢報表及被告乙○○填製之警刑車字第Ａ二一九八四
    九號臺中市警察局車輛協尋證明單影本附卷可稽。被告持有上述刀械，經臺中市
    警察局第五分局送鑑結果，係槍砲彈藥刀械管制條例列為管制之「武士刀」刀械
    ，有臺中市警察局（八九）中市警保民字第七三八三號函在卷足憑。本件事證明
    確，被告犯行洵堪認定。
二、核被告所為，係犯槍砲彈藥刀械管制條例第十五條第一、二款之未經許可攜帶刀
    械罪、刑法第一百八十五條第一項之妨害公眾往來安全罪，及同法第一百七十一
    條第一項之未指定犯人誣告罪。被告夥同姓名不詳之人為上開妨害公眾往來安全
    之犯行，有犯意之聯絡與行為之分擔，為共同正犯。被告所犯上開未經許可攜帶
    刀械及妨害公眾往來安全罪二罪間有方法結果之牽連關係，為牽連犯，應從一重
    之刑法第一百八十五條第一項公共危險罪處斷。被告所犯前開未指定犯人誣告罪
    ，於裁判確定前自白未指定犯人誣告犯行，應依同法第一百七十二條之規定減輕
    其刑。另公訴人雖認被告於前開時前往臺中市警察局第二分局立人派出所，明知
    為不實之事項，仍虛偽申報該車已於同年五月二十一日上午七時許，在渠上址住
    處前失竊，並在臺中市警察局車輛協尋證明單上虛偽登載上述失竊之事實，致該
    管警察陷於錯誤而在其職務上所掌之證明書上核章，足生損害於警察機關行使職
    權之正確性或他人，涉有刑法第二百十四條之使公務員登載不實罪嫌。惟按前開
    車輛協尋證明單係被告向警察機關申報失竊後，由警察機關所開立，作為申告及
    請求協尋証明之用，警察機關就被告所申告之事實，仍應依職權調查其真偽，核
    與使公務員登載不實公文書罪之構成要件不符，尚難以該罪相繩。惟公訴人認此
    部分與前開誣告罪部分有牽連犯之裁判上一罪關係，爰不另為無罪之諭知，併此
    敘明。被告所犯上述公共危險及未指定犯人誣告二罪間犯意各別，罪名互異，應
    分論併罰。爰審酌被告並無前科犯行，品行尚佳、年紀尚輕，一時失慮誤觸刑法
    、攜帶刀械飆車嚴重危害社會治安、為規避訴追而未指定犯人誣告，及其犯罪後
    坦承犯行態度良好等一切情狀，分別量處如主文所示之刑，並定其應執行刑以示
    懲儆。另查被告前未曾受有期徒刑以上刑之宣告，有卷附台灣台中地方法院檢察
    署刑案資料查註紀錄表及台灣高等法院被告全國前案紀錄表可按，經此起訴審判
    ，當知所警惕，信無再犯之虞，本院認所宣告之刑以暫不執行為適當，諭知緩刑
    三年，併諭知緩刑期內付保護管束，以啟自新。
三、扣案之武士刀為槍砲彈藥刀械管制條例第四條第一項第三款所列之刀械，屬違禁
    物，應依刑法第三十八條第一項第一款之規定宣告沒收；另未扣案車牌號碼為Ｉ
    ＭＮ三一二號、引擎號碼為ＨＧ五五○四三六號之紅色三陽重型機車一輛係供犯
    罪所用之物，且屬被告所有，有車籍資料附卷可稽，併依刑法第三十八條第一項
    第二款規定宣告沒收。
四、據上論斷，應依刑事訴訟法第二百九十九條第一項前段，槍砲刀械管制條例第十
    五條第一款、第二款，刑法第十一條、第二十八條、第一百七十一條第一項、第
    一百七十二條、第一百八十五條、第五十五條、第五十一條第五款、第七十四條
    第一款、第九十三條第一項、第三十八條第一項第一款、第二款，罰金罰鍰提高
    標準條例第一條前段，判決如主文。
本案經檢察官林忠義到庭執行職務
中      華      民      國      八十九  年     十二     月     十八     日
                                臺灣臺中地方法院刑事第二庭
                                    法  官  鄭文祺
右正本證明與原本無異。
如不服本判決，應於判決送達後十日內向本院提出上訴狀，上訴於臺灣高等法院臺中
分院( 須附繕本 )。
                                    書記官
中      華      民      國      八十九  年     十二     月     十八     日
附論罪科刑法條：
槍砲彈藥刀械管制條例第十五條：
未經許可攜帶刀械而有下列情形之一者，處二年以下有期徒刑：
一、於夜間犯之者。
二、於車站、埠頭、航空站、公共場所或公眾得出入之場所犯之者。
三、結夥犯之者。
刑法第一百八十五條第一項：
損壞或壅塞陸路、水路、橋樑或其他公眾往來之設備或以他法致生往來之危險者，處
五年以下有期徒刑，拘役或五百元以下罰金。
刑法第一百七十一條：
未指定犯人，而向該管公務員誣告犯罪者，處一年以下有期徒刑、拘役或三百元以下
罰金。


司法院資訊處製作；財團法人民間司法改革基金會備份。
